【裁判字號】    99,審易,1920
【裁判日期】    991230
【裁判案由】    竊盜
【裁判全文】
臺灣桃園地方法院刑事判決            99年度審易字第1920號
公  訴  人  臺灣桃園地方法院檢察署檢察官
被      告  陳俊亦
上列被告因竊盜案件，經檢察官提起公訴（99年度偵字第21816
號、第24311 號、第24312 號），被告於本院準備程序進行中，
就被訴事實為有罪之陳述，經本院告知簡式審判程序意旨，並聽
取公訴人及被告之意見後，本院裁定依簡式審判程序審理，判決
如下：
    主      文
陳俊亦竊盜，累犯，處有期徒刑月；又於夜間侵入住宅竊盜，
累犯，處有期徒刑柒月；又攜帶兇器、於夜間侵入住宅竊盜，累
犯，處有期徒刑柒月，電纜剪貳把、瓦斯噴燈壹個均沒收。應執
行有期徒刑壹年貳月，電纜剪貳把、瓦斯噴燈壹個均沒收。
    事實及理由
一、陳俊亦(一)前於民國93年間因施用毒品案件，經臺灣板橋地方
    法院（下稱同院）以93年度訴字第2335號判決判處有期徒刑
    1 年確定；(二)復於94年間因竊盜案件，經同院以94年度簡字
    第2335號判決判處有期徒刑6 月確定；上開二罪，再經同院
    以94年度聲字第1678號裁定定其應執行有期徒刑1 年4 月確
    定，入監執行後，已於95年8 月23日刑期期滿執行完畢。(三)
    另於95年間因詐欺案件，經同院以95年度簡字第7615號判決
    判處有期徒刑4 月確定；(四)再於95年間因竊盜案件，經同院
    以95年度簡字第7820號判決判處有期徒刑3 月確定（上揭二
    罪，並經同院以96年度聲減字第681 號裁定均減刑確定）；
    (五)又於96年間因竊盜案件，經同院以96年度簡字第1591號判
    決判處有期徒刑4 月確定，嗣經同院以96年度聲減字第3639
    號裁定減刑，並與上揭(三)、(四)之刑期裁定定其應執行有期徒
    刑5 月確定；(六)又於96年間因竊盜案件，經同院以96年度簡
    字第3575號判決分別判處有期徒刑3 月、4 月，並定其應執
    行有期徒刑6 月確定；(七)又於96年間因竊盜案件，經同院以
    96 年 度簡字第4079號判決判處有期徒刑3 月確定；(八)又於
    96年間因施用毒品案件，經同院以96年度訴字第2277號判決
    判處有期徒刑8 月確定，上揭(六)、(七)、(八)各罪，再經同院以
    96年度聲減字第7635號裁定均減刑，並定其應執行有期徒刑
    8 月確定後，與上揭經同院以96年度聲減字第3639號裁定定
    其應執行有期徒刑5 月確定之刑期，入監接續執行後，已於
    97年8 月24日縮刑期滿執行完畢（於本案均構成累犯）。詎
    其猶不知悔改，復基於意圖為自己不法所有之犯意，於下列
    時、地，分別為下列竊盜之犯行：
  (一)於98年3 月30日晚間8 時30分許，前往桃園縣八德市○○路
    南僑巷5 弄7 之1 號前，以自備之鑰匙1 把（未扣案），徒
    手竊取林大任所有，停放在該處之車牌號碼AU3-786 號重型
    機車1 輛，得手後旋即騎乘上揭竊得之重型機車離去。嗣經
    警於98年4 月1 日晚間6 時許尋獲上揭重型機車，經警採集
    現場遺留之跡證送驗後，經鑑驗比對發現與陳俊亦之DNA-ST
    R 型別相符，始悉上情。
  (二)於98年11月11日晚間8 時30分許，前往桃園縣桃園市○○路
    58號之地下室停車場，以自備之鑰匙1 把（未扣案），徒手
    竊取鄭明軒所有，停放在該處之車牌號碼BA3-757 號重型機
    車1 輛，得手後旋即騎乘上揭竊得之重型機車離去，並將之
    棄置於臺北縣鶯歌鎮鳳鳴橋頭旁。嗣經警於98年12月13日下
    午3 時30分許，在上揭處所尋獲，經警採集現場遺留之跡證
    送驗後，經鑑驗比對發現與陳俊亦之DNA-STR 型別相符，始
    悉上情。
  (三)於99年1 月19日晚間11時許，持其所有，在客觀上足以對人
    之生命、身體、安全構成威脅而具有危險性，可供為兇器使
    用之電纜剪2 把、瓦斯噴槍1 個，前往桃園縣八德市○○街
    213 巷24弄16號及20號之大地富都社區公共地下室，以上揭
    瓦斯噴槍燒融電纜輸配管線後，再以電纜剪竊取該社區之電
    纜線約150 公分（價值約新臺幣7 、8 萬元），得手後旋即
    離去，嗣經該社區主委報警處理，經警採集現場遺留之指紋
    送驗後，經鑑驗比對發現與陳俊亦之指紋相符，始悉上情。
    並扣得電纜剪2 把、瓦斯噴槍1 個。
二、證據名稱：
  (一)被告於警詢、檢察官偵訊及本院審理時之自白。
  (二)被害人林大任、鄭明軒、被害人即證人許振鳴分別於警詢及
    檢察官偵訊時之陳述。
  (三)贓物認領保管單、內政部警政署刑事警察局鑑定書各2 紙、
    臺北縣政府警察局鑑驗書、失車- 唯讀案件基本資料、臺北
    縣政府警察局車輛尋獲電腦輸入單、刑事案件證物採驗紀錄
    表、桃園縣政府警察局八德分局刑案現場勘察報告、現場勘
    察紀錄表、現場示意圖、手繪現場示意圖、臺北縣政府警察
    局三峽分局刑案現場勘察紀錄表暨證物清單、失車案件基本
    資料詳細畫面報表各1 紙及採證相片24幀。
三、按大樓式或公寓式住宅之地下室，係附屬於該大樓或公寓，
    為該種住宅居住人生活起居場所之一部分，與住宅之關係密
    不可分，如於夜間侵入該種住宅地下室竊盜，自應依刑法第
    321 條第1 項第1 款論罪（最高法院82年度臺上字第5704號
    判決意旨參照）。復按刑法第321 條第1 項第3 款之攜帶兇
    器竊盜罪，係以行為人攜帶兇器竊盜為其加重條件，此所謂
    兇器，其種類並無限制，凡客觀上足對人之生命、身體、安
    全構成威脅，具有危險性之兇器均屬之，且祇須行竊時攜帶
    此種具有危險性之兇器為已足，並不以攜帶之初有行兇之意
    圖為必要；亦即行為人攜帶兇器有行兇之可能，客觀上具有
    危險性，即為已足，至其主觀上有無持以行兇或反抗之意思
    ，尚非所問（最高法院79年臺上字第5253號判例意旨參照）
    。又按刑法第321 條第1 項第3 款之攜帶兇器竊盜罪係以行
    為人攜帶兇器竊盜為其加重條件，只要於竊盜時攜帶兇器，
    即構成加重竊盜罪名，因立法所規範者為攜帶兇器竊盜即屬
    於加重條件，而不以取出兇器犯之為必要，亦不以攜帶之初
    有持以行兇之意圖為限（最高法院94年度臺上字第3149號判
    決意旨參照）。上揭事實及理由欄一(二)、(三)之桃園縣桃園市
    ○○路58號、桃園縣八德市○○街213 巷24弄16號及20號之
    大地富都社區均屬集合式住宅，有被害人鄭明軒、許振鳴於
    警詢時之陳述在卷可稽，是上揭處所之地下室，依上揭判決
    意旨，均為社區大樓之一部分，與上揭社區大樓有密不可分
    之關係。故於夜間侵入上揭社區大樓之地下室竊盜，均應成
    立夜間侵入住宅竊盜罪。另查本件被告於99年1 月19日，前
    往上揭桃園縣八德市○○街213 巷24弄16號及20號之大地富
    都社區地下室竊盜時所攜帶之電纜剪2 把、瓦斯噴燈1 個，
    均以金屬材質製成，質地堅硬，倘持以攻擊人之身體，定對
    身體、生命造成危險、傷害，自屬兇器無疑。是核被告如上
    揭事實及理由欄一(一)所為，係犯刑法第320 條第1 項之竊盜
    罪；如上揭事實及理由欄一(二)所為，係犯刑法第321 條第1
    項第1 款之於夜間侵入住宅竊盜罪；如上揭事實及理由欄一
    (三)所為，係犯刑法第321 條第1 項第3 款、第1 款之攜帶兇
    器、於夜間侵入住宅竊盜罪。又查，被告所為如上揭事實及
    理由欄一(二)所為，係於夜間侵入住宅而犯之；如上揭事實及
    理由欄一(三)所為，係攜帶兇器、於夜間侵入住宅而犯之，均
    業經被告於本院審理時坦承不諱，是公訴意旨認被告如上揭
    事實及理由欄一(二)、上揭事實及理由欄一(三)所為，均係犯刑
    法第320 條第1 項之竊盜罪，尚有誤會，惟既均經公訴檢察
    官於本院審理中當庭分別更正其係涉犯刑法第321 條第1 項
    第1 款之於夜間侵入住宅竊盜罪、刑法第321 條第1 項第3
    款、第1 款之攜帶兇器、於夜間侵入住宅竊盜罪，基於檢察
    一體原則，本院自應就更正後之論罪科刑法條予以審究，而
    無庸變更起訴法條，附此敘明。被告所犯上揭各罪，犯意各
    別、行為互殊，應分論併罰。又被告有上揭事實及理由欄所
    載之犯罪科刑及執行情形，有臺灣高等法院被告前案紀錄表
    1 份可按，其受徒刑執行完畢，5 年以內故意再犯本件有期
    徒刑以上之罪，均為累犯，均應依刑法第47條第1 項之規定
    加重其刑。爰審酌被告正值青壯，竟不思努力以正當勞力謀
    生，恣意竊取他人財物，危害社會治安非輕，本應重懲，惟
    念其犯後坦承犯行，態度尚可，兼衡其犯罪之動機、目的、
    手段、生活狀況等一切情狀，分別量處如主文所示之刑，並
    定其應執行之刑，以示懲儆。另被告於上揭事實一(三)時所攜
    帶之電纜剪2 把、瓦斯噴燈1 個（詳99年度偵字第21816 號
    第51-52 頁現場照片所示，惟此部分於警詢中誤載為電纜剪
    1 把、瓦斯噴燈2 個，附此敘明。），均為被告所有，且係
    供本件竊盜所用之物，業據被告供述明確，爰依刑法第38條
    第1 項第2 款宣告沒收。雖被告於本院審理中自承竊取電線
    時所使用之老虎鉗已滅失云云，然被告係當場為警查獲，應
    無時間予以丟棄，且現場並扣得電纜剪2 把等情下，應係事
    隔久遠而有所遺忘，是其所稱老虎鉗1 把應係扣案之電纜剪
    1 把之誤植；另上揭事實一(二)所扣得之手套一付，業據被告
    坦承為其所有，惟係天冷而穿戴，非供犯罪所用之物；及上
    揭事實一(三)之現場照片，扣得美工刀、白手套1 雙等物，惟
    業據被告否認其所有，且無其他積極證據足認其為被告所有
    ，且係供犯罪所用之物，均爰不宣告沒收，併此敘明。至被
    告於98年3 月30日晚間8 時30分許，竊取車牌號碼AU3- 786
    號重型機車、於98年11月11日晚間8 時30分許，竊取車牌號
    碼BA3-757 號重型機車所用之自備鑰匙1 把，雖係被告所有
    ，供用以上揭事實一(一)、(二)所用之物，惟未扣案，為免將來
    執行之困難，爰不予宣告沒收，併此敘明。
四、依刑事訴訟法第273 條之1 第1 項、第299 條第1 項前段、
    第310 條之2 、第454 條第1 項，刑法第320 條第1 項、第
    321 條第1 項第1 款、第3 款、第47條第1 項、第38條第1
    項第2 款、第51條第5 款，刑法施行法第1 條之1 第1 項、
    第2 項前段，判決如主文。
本案經檢察官簡方毅到庭執行職務。
中    華    民    國    99    年    12    月    30    日
                        刑事庭  法  官  鍾雅蘭
以上正本證明與原本無異。
如不服本判決，得自收受送達之翌日起10日內向本院提出上訴狀
（應附繕本），其未敘述上訴理由者，應於上訴期間屆滿後20日
內補提理由書狀於本院，上訴於臺灣高等法院。
                                書記官  石曉芸
中    華    民    國    99    年    12    月    30    日
附錄本案論罪科刑依據之法條：
中華民國刑法第320條
（普通竊盜罪、竊佔罪）
意圖為自己或第三人不法之所有，而竊取他人之動產者，為竊盜
罪，處5 年以下有期徒刑、拘役或5 百元以下罰金。
意圖為自己或第三人不法之利益，而竊佔他人之不動產者，依前
項之規定處斷。
前二項之未遂犯罰之。
中華民國刑法第321條
（加重竊盜罪）
犯竊盜罪而有左列情形之一者，處6 月以上、5 年以下有期徒刑
：
一、於夜間侵入住宅或有人居住之建築物、船艦或隱匿其內而犯
    之者。
二、毀越門扇、牆垣或其他安全設備而犯之者。
三、攜帶兇器而犯之者。
四、結夥三人以上而犯之者。
五、乘火災、水災或其他災害之際而犯之者。
六、在車站或埠頭而犯之者。
前項之未遂犯罰之。

司法院資訊處製作；財團法人民間司法改革基金會備份。
